【裁判字號】    91,易,1856
【裁判日期】    920225
【裁判案由】    毒品危害防制條例
【裁判全文】
台灣桃園地方法院刑事判決                        九十一年度易字第一八五六號
    公  訴  人  臺灣桃園地方法院檢察署檢察官
    被      告  甲○○  男  四.
右列被告因違反毒品危害防制條例案件，茲經檢察官聲請簡易判決處刑（九十年度偵
偵緝字第五○三號），本院改依通常程序審理，判決如左：
    主  文
甲○○連續施用第二級毒品，累犯，處有期徒刑捌月。扣案之安非他命壹袋（九十年
安保管字第七三七號）驗後餘重零點肆肆壹壹公克、安非他命壹袋（八十九年安保管
字第一九二二號）驗後餘重壹點伍捌零捌公克均沒收銷燬之。
    事  實
一、甲○○前因竊盜案件，經台灣板橋地方法院判處有期徒刑七月，經上訴台灣高等
    法院後，於八十六年三月二十日判處有期徒刑七月確定；復因違反麻醉藥品管理
    條例案件，經台灣高等法院於八十六年十一月五日判處有期徒刑七月確定；另因
    違反藥事法案件，經本院於八十七年十月一日判處有期徒刑七月，於八十七年十
    一月十六日確定，以上三罪經合併執行後，於八十八年三月十二日假釋出獄，於
    八十八年九月十日假釋期滿執行完畢。詎甲○○不知悔改，前因施用毒品案件，
    經送觀察、勒戒後，無繼續施用毒品之傾向，由本院於八十七年十月一日以八十
    七年度訴字第二五一號為免刑判決，同年十一月十六日確定。嗣又基於概括犯意
    ，自八十九年十月一日起至九十年七月一日止，連續在桃園縣平鎮市忠貞市場附
    近之土地公廟等處，無固定頻率，以將安非他命置於吸食器內燒烤成煙之方式施
    用第二級毒品安非他命。為警於八十九年十月三日在桃園縣桃園市○○路一五二
    六號威尼斯汽車旅館三○六室內為警查獲，並扣得安非他命壹袋驗後餘重壹點伍
    捌零捌公克（淨重一‧五九五○公克，取樣○‧○一四二公克，餘一‧五八○八
    公克）；又於九十年七月二日一時四十分在桃園縣八德市○○路、興豐路口為警
    查獲，並扣得安非他命壹袋（九十年安保管字第七三七號）驗後餘重零點肆肆壹
    壹公克（淨重○‧四七二八公克，取樣○‧○三一七公克，餘重○‧四四一一公
    克），經依本院以九十年度毒聲字第一四八七號裁定送觀察、勒戒後，有繼續施
    用毒品傾向。
二、案經桃園縣警察局八德分局、桃園分局報請台灣桃園地方法院檢察署檢察官偵查
    起訴。
    理  由
一、右開事實，業經被告甲○○自白不諱，而二次扣案之顆粒經送驗結果，均有安非
    他命成分，驗後餘重分別為零點肆肆壹壹公克、壹點伍捌零捌公克，有國防部憲
    兵司令部刑事鑑識中心九十一年十一月十三日91綱得字第一五一八三號、第一五
    一八四號鑑驗通知書在卷可稽。而被告二次為警查獲所採尿液經送驗結果均呈安
    非他命陽性反應，有桃園縣衛生局不法尿液檢定書二紙在卷可稽，又被告前因施
    用毒品案件，經送觀察、勒戒後，無繼續施用毒品之傾向，由本院於八十一年十
    月一日以八十七年度訴字第二五一號為免刑判決，同年十一月十六日確定，此有
    台灣高等法院被告全國前案紀錄表在卷可稽。其於五年後再犯毒品危害防制條例
    第十條之罪，經裁定送觀察勒戒，認有繼續施用毒品傾向，有本院九十年度毒聲
    字第一四八七號裁定及台灣桃園看守所附設勒戒所九十年十月十七日桃所澄衛勒
    字第○一一八四號函送之證明書一份附卷可參，被告罪證明確，應予依法論科。
二、核被告甲○○所為，係犯毒品危害防制條例第十條第二項之罪。其施用毒品行為
    時間密接、犯罪構成要件相同，顯係基於概括犯意為之，應依連續犯規定論處，
    並加重其刑。被告施用毒品前後持有毒品之低度行為應為施用之高度行為吸收，
    不另論罪。又被告有事實欄所載之科刑及執行資料，此有台灣高等法院被告全國
    前案紀錄表在卷可稽，其於五年內再犯本件有期徒刑以上之罪，為累犯，應依刑
    法第四十七條之規定遞加重其刑。爰審酌施用毒品乃自戕之行為，被告經觀察勒
    戒後仍無法戒絕毒癮，可見其對毒品甚為依賴，再斟酌被告之前科、素行、施用
    毒品之次數、期間與犯後坦承犯行等一切情狀，量處如主文所示之刑。
三、扣案之安非他命壹袋（九十年安保管字第七三七號）驗後餘重零點肆肆壹壹公克
    、安非他命壹袋（八十九年安保管字第一九二二號）驗後餘重壹點伍捌零捌公克
    均應依毒品危害防制條例第十八第一項前段沒收銷燬之。至於取樣鑑定之部分，
    已經鑑析用罄，自無庸予以沒收，併此敘明。
四、公訴意旨另以被告自八十八年間起至八十九年九月三十日止，連續施用第二級安
    非他命，因認被告此部分亦犯施用第二級毒品罪嫌云云。惟被告堅決否認該段期
    間之犯行，且被告因竊盜等案件入監執行迄八十八年三月十二日始出監，故被告
    在監之八十八年一月一日起至八十八年三月十一日止實不可能有施用安非他命之
    犯行，而公訴人復為提出其他積極證據足以證明被告於前開時段有施用毒品之犯
    行，公訴人所指此部分之犯罪自屬無法證明，惟公訴人認此部分與前開有罪部分
    有連續犯之裁判上一罪關係，爰不另為無罪之諭知。
五、本件公訴人雖聲請簡易判決處刑，因有刑事訴訟法第四百五十一條之一第四項但
    書之情形，由本院改依通常程序審理，併此敘明。
據上論斷，應依刑事訴訟法第二百九十九條第一項前段、第四百五十二條，毒品危害
防制條例第十條第二項，第十八條第一項前段、刑法第十一條、第五十六條、第四十
七條，判決如主文。
本案經檢察官楊挺宏到庭執行職務。
中      華      民      國    九十二    年      二      月    二十五    日
                                      台灣桃園地方法院刑事第五庭
                                          法  官  林  孟  宜
右正本證明與原本無異。
如不服本判決，應於判決送達後十日內向本院提出上訴狀( 應附繕本 )，上訴於
臺灣高等法院。
                                          書記官  陳  淑  瓊
中      華      民      國    九十二    年      三      月三      日
附論罪科刑依據之法條：
毒品危害防制條例第十條
施用第一級毒品者，處六月以上五年以下有期徒刑。
施用第二級毒品者，處三年以下有期徒刑。


司法院資訊處製作；財團法人民間司法改革基金會備份。
